---
title: "**Facteurs influençants la prise des transports en commun**"
author: "RACHIDI Mustapha & \n SAUNIER Florent & \n SAADALLAH Malek"
date : "**Janvier 2023**"
output : pdf_document

---

\newpage 

**Introduction**

  Ce projet se base sur des données récoltées en 2010 dans la région Grenobloise. L'étude a pour but de déterminer les facteurs influençants la prise des transports en commun . Pour cela nous nous sommes pris comme limites : le réseau Mtag qui comprend les bus qualifiés de "ville" (Nous n'avons pas pris en compte les bus régionaux comme par exemple le bus Grenoble - Chamrousse) et le réseau du trammway dont les lignes depuis 2010 ont été augmentées.


**Articles de la littérature**


**Familiarisation avec la base de données**

```{r, include =FALSE}
pacman::p_load(naniar)
library(dplyr)
load("allgre.PB_V2.RData")
DB_projet_full<-allgre.PB_V2

dim(DB_projet_full) #nombre de lignes et de colonnes de la base de données 
#pacmann::
glimpse(DB_projet_full)  #a
sum(is.na(DB_projet_full)) 

pct_complete(DB_projet_full) #
pct_miss(DB_projet_full) 

pct_complete_var(DB_projet_full) #% de colonnes complètes ~21% 
pct_complete_case(DB_projet_full) # % de lignes complètes 0%


#summary(DB_projet_full) Le summary n'a pas de sens avec autant de colonnes 
```
La base de données contient 30 702 lignes et 116 colonnes ce qui correspond à nos variables , on peut la qualifier de base de données "moyenne" mais qui saura nous occuper. 
Concernant le nombre de valeurs manquantes, toutes variables confondues nous avons 971 658 valeurs manquantes soit 27.3% de notre base de données. 
De plus, 0% des lignes ont toutes leurs valeurs et c'est 21% des colonnes qui n'ont pas de valeurs manquantes. 
Il peut être intéressant de voir où sont les valeurs manquantes. 
```{r}


```

```{r, include=FALSE}
library(ggplot2)
library(naniar)
dim(DB_projet_full)[1]
sapply(DB_projet_full,function(x) (sum(is.na(x))/30702)*100)


#gg_miss_var(DB_projet_full[,c(1:6)])

#gg_miss_var(DB_projet_full,show_pct=TRUE)
#gg_miss_var(DB_projet_full,Gare2,show_pct = TRUE)
#print(test)
#miss_var_summary(DB_projet_full,order=FALSE,add_cumsum = TRUE)

#hist(Count_NA_VAR)


```
*Visualisation valeurs manquantes*
```{r}
data_2<-DB_projet_full[,c(22:30)]
vis_miss(
  data_2,
  cluster = FALSE,
  sort_miss = FALSE,
  show_perc = TRUE,
  show_perc_col = TRUE,
  large_data_size = 9e+05,
  warn_large_data = TRUE
)
```

